臺灣宜蘭地方法院刑事判決　　　　　　　　　　　　　九十三年度訴字第二六九號
　　公　訴　人　臺灣宜蘭地方法院檢察署檢察官
　　被　　　告　甲○○　男　二.
右列被告因違反毒品危害防制條例案件，經檢察官提起公訴（九十三年度毒偵字第四
一號）暨移送併辦（九十三年度毒偵字第七五三號），本院合議庭裁定由受命法官獨
任進行簡式審判程序，爰不經通常程序判決如左：
    主  文
甲○○連續施用第一級毒品，累犯，處有期徒刑捌月。扣案第一級毒品海洛因壹包（
淨重零點壹捌公克；空包裝重零點壹陸公克）沒收銷燬之；又連續施用第二級毒品，
累犯，處有期徒刑伍月。應執行有期徒刑壹年。扣案第一級毒品海洛因壹包（淨重零
點壹捌公克；空包裝重零點壹陸公克）沒收銷燬之。
      事  實
一、甲○○前於民國九十一年間因犯竊盜案件，經本院宜蘭簡易庭判處有期徒刑三月
    確定，九十二年五月二十一日易科罰金執行完畢。又其復因施用毒品案件，經本
    院依臺灣宜蘭地方法院檢察署檢察官聲請裁定送觀察、勒戒後，認無繼續施用毒
    品之傾向，而由該署檢察官於九十年十月八日以九十年度毒偵緝字第二三八號為
    不起訴處分確定。詎仍不知悔改，竟基於個別施用第一級毒品海洛因（下稱海洛
    因）及第二級毒品安非他命抵癮之概括犯意，自九十二年十一月六日某時許起，
    至九十三年八月二日某時許止，連續在其位於宜蘭縣頭城鎮○○路一九八號住處
    ，分別施用海洛因及安非他命多次。嗣於九十二年十一月六日十五時五十分許經
    警通知到案，及於九十三年八月二日十四時二十分許在宜蘭縣礁溪鄉○○街八號
    後方空地遭警當場查獲，並扣得海洛因一包（淨重零點一八公克；空包裝重零點
    一六公克）。
二、案經宜蘭縣警察局礁溪分局報告臺灣宜蘭地方法院檢察署檢察官偵查起訴暨移送
    併辦。
      理  由
一、右揭事實，業據被告甲○○到庭坦承不諱，復有慈濟大學醫學院濫用藥物檢驗中
    心所出具，皆呈嗎啡及安非他命陽性反應之檢驗總表二份存卷可考。另扣案疑似
    海洛因之白色粉末一包，經送法務部調查局鑑定結果，確含第一級毒品海洛因成
    分（淨重零點一八公克；空包裝重零點一六公克），此見卷附該局九十三年九月
    二十二日調科壹字第三００００一一四一號鑑定通知書即明。此外，被告曾因施
    用毒品案件，經本院依臺灣宜蘭地方法院檢察署檢察官聲請裁定送觀察、勒戒後
    ，認無繼續施用毒品之傾向，而由該署檢察官於九十年十月八日以九十年度毒偵
    緝字第二三八號為不起訴處分確定之事實，亦有上開不起訴處分書與臺灣高等法
    院被告全國前案紀錄表各一份附卷可按。總右各情，本件事證至臻明確，被告犯
    行洵堪認定，應予依法論科。
二、核被告甲○○之所為，係犯毒品危害防制條例第十條第一項、第二項之施用第一
    級、第二級毒品罪。惟其持有海洛因及安非他命之低度行為，已皆為施用之高度
    行為所吸收，均不另論罪。又被告多次施用海洛因與安非他命之犯行，均屬時間
    緊接，方法相同，各觸犯構成要件相同之罪名，顯皆係基於概括犯意反覆為之，
    均應依刑法第五十六條連續犯之規定論以一罪，並各加重其刑。公訴意旨雖未論
    及被告甲○○自九十二年十一月六日遭警查獲後至九十三年八月二日為警查獲前
    之期間內所為連續施用海洛因與安非他命之犯行，然此部分與公訴意旨所指施用
    海洛因及安非他命之有罪事實間，因具有連續犯之裁判上一罪關係如右述，當為
    起訴效力所及，本院自應併予審究，附此敘明。至被告所犯前開連續施用第一級
    毒品及第二級毒品之二罪間，則因犯意個別，行為互殊，應分論併罰之。末查，
    被告甲○○前於九十二年間因犯竊盜案件，經本院宜蘭簡易庭判處有期徒刑三月
    確定，九十二年五月二十一日易科罰金執行完畢之事實，有臺灣高等法院被告全
    國前案記錄表一份在卷可按，茲於有期徒刑執行完畢後五年內再犯本件有期徒刑
    以上之二罪，均應依刑法第四十七條累犯之規定加重其刑，並各依法遞加重之。
    審酌被告歷經毒品危害防制條例所定之觀察、勒戒程序後，仍無法在戒斷程序中
    確實戒除毒害，反再有長期連續施用毒品之行為，顯見其已難憑己力戒斷毒癮，
    而有對之科以較長刑期俾利摒除毒害之必要，惟念其到庭坦承犯行，及其犯罪動
    機、目的、手段與造成社會潛在侵害程度等一切情狀，爰就其所犯二罪，酌情各
    量處如主文所示之刑，並定其應執行刑，以示警懲。
三、扣案疑似海洛因之白色粉末一包，業據法務部調查局鑑定確屬第一級毒品海洛因
    （淨重零點一八公克；空包裝重零點一六公克），此詳前述，應依毒品危害防制
    條例第十八條第一項前段之規定，併予諭知沒收銷燬之。
據上論斷，應依刑事訴訟法第二百九十九條第一項前段，毒品危害防制條例第十條第
一項、第二項、第十八條第一項前段，刑法第十一條前段、第五十六條、第四十七條
、第五十一條第五款，判決如主文。
本案經檢察官張鳳清到庭執行職務
中　　　華　　　民　　　國　　九十三　　年　　　九　　　月　　 三十 　　日
                                臺灣宜蘭地方法院刑事第三庭
                                      法  官  陳  嘉  年
右正本證明與原本無異。
如不服本判決，應於判決送達後十日內向本院提出上訴狀( 應附繕本 )。
                                      書記官  詹  玉  惠
中　　　華　　　民　　　國　　九十三　　年　　　十　　　月　　　四　　　日
附錄本案論罪科刑法條全文
毒品危害防制條例第十條第一項、第二項
施用第一級毒品者，處六月以上五年以下有期徒刑。
施用第二級毒品者，處三年以下有期徒刑。
